臺灣高雄地方法院刑事判決
111年度審交易字第87號
公  訴  人  臺灣高雄地方檢察署檢察官 
被      告  潘春益


上列被告因公共危險案件，經檢察官聲請以簡易判決處刑（110
年度速偵字第3514號），本院認不宜以簡易判決處刑（原案號：
111年度交簡字第113號），改依通常程序審理，被告於準備程序
中就被訴事實為有罪之陳述，經本院告知簡式審判程序之旨，並
聽取當事人之意見後，裁定由受命法官獨任進行簡式審判程序，
茲判決如下：
    主  文
潘春益犯不能安全駕駛動力交通工具罪，累犯，處有期徒刑拾壹
月。
    事  實
一、潘春益於民國110年12月7日15時許至16時許，在高雄市三民
    區本館路之路邊攤飲用酒類後，明知吐氣所含酒精濃度達每
    公升0.25毫克以上者，已不得駕駛動力交通工具，仍基於不
    能安全駕駛動力交通工具之犯意，於同日16時許，在呼氣酒
    精濃度已逾上開標準之情形下，騎乘屬於動力交通工具之車
    牌號碼000-000號普通重型機車行駛於道路返回住處，復承
    前犯意，於同日17時許，再次騎乘上開機車上路。嗣於同日
    17時14分許，行經高雄市苓雅區四維一路與福德三路路口時
    ，因面有酒容而為警攔檢，並於同日17時15分許施以檢測，
    得知其吐氣所含酒精濃度達每公升0.40毫克，始發現上情。
二、案經高雄市政府警察局苓雅分局報告臺灣高雄地方檢察署檢
    察官偵查後聲請簡易判決處刑。
    理  由
一、本件被告潘春益所犯係死刑、無期徒刑、最輕本刑為3年以
    上有期徒刑以外之罪，其於準備程序中就被訴事實為有罪之
    陳述，經受命法官告知簡式審判程序之旨，並聽取公訴人及
    被告之意見後，本院依刑事訴訟法第273條之1第1項之規定
    ，裁定進行簡式審判程序。又本件係依前條規定行簡式審判
    程序，其證據調查依同法第273條之2所定原不受審判外陳述
    排除之限制；且檢察官及被告均對於卷內各項證據亦不爭執
    證據能力，復無事證顯示有何違法取得或類此瑕疵之情，故
    卷內所列各項證據，自均有證據能力，合先敘明。
二、上開犯罪事實，業據被告於警詢、偵訊及本院審理中坦承不
    諱（見警卷第1至3頁、偵卷第13至14頁、本院審交易字卷第
    33至35、49頁），復有酒精濃度呼氣測試報告、財團法人台
    灣商品檢測驗證中心呼氣酒精測試器檢定合格證書、高雄市
    ○○○○○○○○○道路○○○○○○○○○○○○○號查詢機車駕駛人資料、車輛
    詳細資料報表在卷可參（見警卷第7至11頁），足認被告前
    揭任意性自白與事實相符，堪予採信。是本件事證明確，被
    告犯行堪以認定，應依法論科。
三、論罪科刑 
　㈠按行為後法律有變更者，適用行為時之法律。但行為後之法
    律有利於行為人者，適用最有利於行為人之法律，刑法第2
    條第1項定有明文。查被告為本案行為後，刑法第185條之3
    業於111年1月28日修正公布施行，並於同年月30日生效。修
    正後刑法第185條之3第1項第1款之不能安全駕駛動力交通工
    具罪之法定刑業由「2年以下有期徒刑，得併科20萬元以下
    罰金。」修正為「3年以下有期徒刑，得併科30萬元以下罰
    金。」經比較新舊法之規定，修正後刑法第185條之3第1項
    第1款之規定並未有利於被告，揆諸前揭規定，應適用被告
    行為時即修正前刑法第185條之3第1項第1款之規定。是核被
    告所為，係犯修正前刑法第185條之3第1項第1款之不能安全
    駕駛動力交通工具罪。　
　㈡被告先後2次騎乘動力交通工具上路之行為，係於同次飲用酒
    類後，基於不能安全駕駛動力交通工具之犯意，於密切接近
    之時間接續實行，侵害同一之社會法益，各次駕駛行為間之
    獨立性極為薄弱，依一般社會通常觀念，難以強行分開，在
    刑法評價上，以視為數個舉動之接續施行，合為包括之一行
    為予以評價，較為合理，故應論以接續犯，而論以一罪。
　㈢被告前因公共危險案件，經本院以107年度審交易字第633號
    判決判處有期徒刑10月，於108年9月28日執行完畢出監，有
    臺灣高等法院被告前案紀錄表在卷可憑。被告於徒刑執行完
    畢5年內，故意再犯本案有期徒刑以上之罪，為累犯；而參
    照司法院大法官釋字第775號解釋意旨，本件並無應處最低
    法定刑之可能，又無刑法第59條規定得減輕其刑之情形，且
    適用累犯加重規定時，亦無超過其所應負擔罪責之情事，爰
    依刑法第47條第1項之規定加重其刑。
　㈣爰以行為人之責任為基礎，審酌被告前已有多次酒後駕車公
    共危險之紀錄，竟仍不知戒慎，第9度於飲用酒類達不能安
    全駕駛之程度後，率然無照（未考取駕照）騎乘普通重型機
    車行駛於市區道路，漠視公權力及往來人車生命、身體、財
    產安全，且為警測得每公升0.40毫克吐氣酒精濃度值，數值
    非低，所為應予嚴懲。然念其犯後坦承犯行，本案幸未肇事
    致生實害，兼衡其自述之智識程度、家庭經濟狀況（因涉及
    被告個人隱私，不予揭露，詳參被告警詢筆錄受詢問人欄、
    本院審交易字卷第55頁之記載）、如臺灣高等法院被告前案
    紀錄表所示之前科素行（累犯部分不重複評價）等一切情狀
    ，量處如主文所示之刑。
據上論斷，應依刑事訴訟法第452條、第273條之1第1項、第299
條第1項前段，刑法第2條第1項前段、（修正前）第185條之3第1
項第1款、第47條第1項，刑法施行法第1條之1第1項，判決如主
文。
本案經檢察官李賜隆聲請以簡易判決處刑，檢察官李怡增到庭執
行職務。
中　　華　　民　　國　　111 　年　　4 　　月　　8 　　日
                  刑事第六庭    法　官  王雪君
以上正本證明與原本無異。
如不服本判決應於收受判決後20日內向本院提出上訴書狀，並應
敘述具體理由。其未敘述上訴理由者，應於上訴期間屆滿後20日
內向本院補提理由書(均須按他造當事人之人數附繕本)「切勿逕
送上級法院」。
中　　華　　民　　國　　111 　年　　4 　　月　　8 　　日
                                書記官  林孝聰
附錄論罪科刑法條：
修正前刑法第185條之3第1項
駕駛動力交通工具而有下列情形之一者，處二年以下有期徒刑，
得併科二十萬元以下罰金：
一、吐氣所含酒精濃度達每公升零點二五毫克或血液中酒精濃度
    達百分之零點零五以上。
二、有前款以外之其他情事足認服用酒類或其他相類之物，致不
    能安全駕駛。
三、服用毒品、麻醉藥品或其他相類之物，致不能安全駕駛。